臺北高等行政法院判決
　　　　　　　　　　　　　93年度訴字第00489號
　　　　　　　　　　　　　94.
原　　　告　日商‧任天堂股份有限公司（任天堂株式會社）
代　表　人　甲○○
訴訟代理人　乙○○專利代理人.
被　　　告　經濟部智慧財產局
代　表　人　蔡練生（局長）
訴訟代理人　己○○
參　加　人　台灣不二乳膠工業股份有限公司
代　表　人　丙○○（董事長）
訴訟代理人　戊○○
　　　　　　丁○○
上列當事人間因商標異議事件，原告不服經濟部中華民國92年12
月15日經訴字第09206149440號訴願決定，提起行政訴訟，本院
判決如下：
　　主  文
原告之訴駁回。
訴訟費用由原告負擔。
　　事  實
一、事實概要：參加人於民國（下同）90年5月2日以「勁小子
    game boy」商標，指定使用於當時商標法施行細則第49條所
    定商品及服務分類表第10類之「保險套、避孕器」商品，向
    被告申請註冊，經被告准列為審定第0000000號商標（下稱
    系爭商標，圖樣如附圖1所示）。嗣原告以系爭商標有違當
    時商標法第37條第7款之規定，檢具註冊第441122號、第
    431937號「GAME BOY」商標（下稱據以異議商標，圖樣如附
    圖2所示），對之提起異議，案經被告審查，以92年8月4日
    中台異字第911121號商標異議審定書為「異議不成立」之處
    分。原告不服，提起訴願，遭定駁回，遂提起行政訴訟。本
    院因認本件撤銷訴訟之結果，參加人之權利或法律上利益將
    受損害，爰依職權裁定命獨立參加被告之訴訟。
二、兩造聲明：
    (一)原告聲明：
      1.訴願決定及原處分均撤銷。
      2.訴訟費用由被告負擔。
    (二)被告聲明：
      如主文所示。
三、兩造之爭點：
    系爭商標是否有違異議審定時商標法第37條第7款規定？
　　(一)原告主張：
      查被告、訴願機關駁回原告對第0000000號「勁小子Game
      Boy」商標異議案之理由，無非以兩商標分別使用於不同
      商品上，且其商品性質、功能、用途及消費市場皆明顯區
      隔，故不致使商品購買人發生混淆誤認誤信之虞。」為由
      ，認定系爭商標並無違反商標法第37條第7款規定之情形
      ，而為維持「異議不成立」之處分。惟其認事用法，殊有
      違誤，茲謹臚陳理由如後。
      1.系爭商標圖樣與據以異議著名商標圖樣近似，有致混淆
        誤認之虞：原告為世界知名電玩製造公司，早在西元
        1990年前即首創「GAME BOY」商標並於日本提出註冊申
        請，商品類別多達數十餘種，且為了周全保護「GAME
        BOY」品牌，除在韓國、美國、英國、法國、德國、新
        加坡、越南、加拿大、歐體、香港、及中國大陸等世界
        多國申請商標註冊核准外，並早於78年即在貴國取得註
        冊第441122、431937號等「GAME BOY」商標專用權；原
        告為推廣行銷該「GAME BOY」商標商品的範圍，大力將
        製造商品及其型錄行銷全球，亦曾被世界知名日本產經
        新聞及日本經濟新聞等報章雜誌報導刊登過，而在貴國
        的銷售量更高達60餘萬台，復因產品品質優良、有趣，
        廣受消費者所喜愛，早已成為家喻戶曉之任天堂品牌商
        品，其為一著名標章，實屬毫無疑議。而系爭商標「勁
        小子Game Boy」並非使用單一game或單一boy或其他不
        顯著的一般英文用語，而是完整地襲用原告已長期使用
        之著名商標「GAME BOY」作為其商標的主要部份，其不
        良企圖實至為明顯，該二商標於異時異地隔離觀察，無
        論在外觀、觀念及讀音各方面均難謂無使公眾對於商品
        來源或產製主體與原告產生聯想而引致混淆誤認之虞。
      2.著名商標不受商品性質相關聯之限制：
        (1)本案適用92年11月28日修正施行前之商標法規定：
          按「商標異議、評定及撤銷案件之處理，適用本法新
          舊規定之原則如左：一、商標異議案件適用異議審定
          時之規定。．．．」為商標法施行細則第40條第1款
          所規定。次按「商標圖樣有左列情形之一者，不得申
          請註冊：．．．七、相同或近似於他人著名之商標或
          標章，有致公眾混淆誤認之虞者。．．．」則為商標
          法第37條第7款所明定。而所謂「著名之商標或標章
          」，係指有客觀證據足以認定該商標或標章已廣為相
          關事業或消費者所普遍認知者。查原告商標之著名程
          度已如上所述，且由被告中台異字第821085號異議審
          定書、本案異議審定書及經濟部訴願決定書中均已認
          定原告之「GAME BOY」商標已達著名商標之程度，即
          足以為證。而有無使公眾產生混淆誤認之虞，雖應就
          商標或標章識別性之程度、是否具有創意、所指定使
          用商品或服務相關及類似程度、購買人之注意力等相
          關因素判斷之，但該條款並未指出相同或近似他人著
          名之商標或標章，必須指定使用於相同或類似商品始
          有致公眾混淆誤信之虞。此由同法第22條第2項後段
          「著名商標不受商品性質相關聯之限制」及最高行政
          法院91年判字第429號、台北高等行政法院90年訴字
          第1070號判決書，可資佐證。惟現行商標法第23條第
          1項第12款也規定相同或近似他人著名商標者不得註
          冊。
        (2)各國商標法未定「著名商標之混淆僅限於同一或類似
          商品上」之立法旨向：
          按美國商標法及歐洲共同體商標規則皆強調防止商標
          的混淆誤認，而非強調必須於同一或類似商品上，而
          日本商標法則有釋意該法條之目的在保護被使用於非
          類似商品上的著名商標，故縱然系爭商標使用於「保
          險套、避孕器」商品上，與原告之電玩、遊戲機等商
          品不同，但原告之著名商標既已為大眾所熟知，尤其
          此兩商標商品之購買人同屬一般之消費者而非專業採
          購者，以其普通之知識經驗水準及兩者同為日常生活
          用品之產銷市場（如大賣場、百貨公司），一般人不
          免有先入為主的觀念而產生商品來源的誤認，原處分
          及訴願決定對此點未予注意且未經查明，率爾以原告
          之商標雖達著名程度，惟系爭商標係指定使用於不同
          之商品上，即草率認定其無違反商標法第37條第7款
          規定而予以「異議不成立」與「訴願駁回」，未免速
          斷。
      3.著名商標之冒用商品，非置放於同一場所或同一展示會
        ，亦會構成混淆誤認：
        (1)商品廣泛出現於國內社會上的各個層面與角落：
          查任天堂「GAMEBOY」商標自1989年開始販售以來，
          不僅銷售世界各地，就連國內的成人與兒童皆認識其
          為任天堂的代表遊戲之一，舉凡傳統玩具店、軟硬體
          遊戲販售店、賣場、量飯店、百貨公司、網際網路、
          線上遊戲、手機遊戲等均有其踏過之足跡，故該商品
          商標為一般社會大眾所知悉之品牌，乃為不爭之事實
          。
        (2)查系爭商標指定商品「保險套、避孕器」，在當今之
          社會，已非僅於藥局內才販售，而是在賣場、量飯店
          、百貨公司、拍賣網站、手機廣告、販賣機、便利商
          店等地方均可購得。其販售地點已無侷限且可能與原
          告商品置於同一銷售點及同一展示櫃之情況亦為不爭
          之實。
        (3)系爭商標之指定商品之購買或使用對象，與原告之著
          名商標所指定之商品之購買或使用對象，皆為一般社
          會大眾，尤其是大致相同之年齡層（15、16歲至40歲
          或40歲以上），不分性別、職業、身分等個人因素，
          且其商品銷售管道大致同一或類似，故實有致消費者
          混淆誤認之虞。
        (4)今日國家社會的態度與大眾的常識：
          現今社會對於保險套、避孕器的教育態度已開放，電
          視、公車、街頭廣告及宣導等比比皆是，就連小學生
          、國中生亦有所教導其認知衛生用品的課程，故可以
          說一般社會大眾對於參加人之系爭商標所指定之商品
          之認知已十分普遍而政府還在極力推廣，一般大眾可
          隨時隨地看到或聽到系爭商標之商品，而既然原告任
          天堂的「GAMEBOY」商標著名在先，參加人「勁小子
          game boy」商標使用在後，則極有可能導致消費者、
          一般社會大眾視「勁小子game boy」品牌之系爭商標
          之商品為任天堂跨業所產製的，進而造成社會大眾及
          相關業者的混淆誤認。
      4.著名商標不受商品類別與性質之限制。
        修正前商標法第22條明文規定：「著名商標不受商品性
        質相關聯之限制」。
        (1)由於今日社會多元化，企業呈現多角化經營者不在少
          數，因而著名商標一旦為他人以類似商標圖樣使用於
          不同之商品上，極易致使一般社會大眾誤認誤信其為
          著名商標權者另外經營之事業或與其有關係之企業所
          產製的商品，造成消費者對其販賣之商品與使用之商
          標產生混淆，故原告所創與被告所認同的著名商標「
          GAMEBOY」，固然使用於不同商品，但若比起參加人
          之「勁小子GAMEBOY」商標，原告之著名商標盛行全
          世界，知名度較高，已為社會大眾所熟知在先，且在
          參加人申請註冊該系爭商標時早已於市面上銷售長達
          I0年有餘（自1989起發售），因此，當大眾看到參加
          人之商品附有GAMEB0Y字樣時，就會連想到原告之
          GAMEBOY商標，而有可能使大眾誤認為同一來源（即
          任天堂所產製）的印象，故難謂無使商品購買人或一
          般社會大眾對其所表彰之商品來源或產製者與原告產
          生聯想，而發生混淆誤認誤信之虞。
        (2)原告之商標所指定之商品為第9類（電腦類）與第28
          類（遊戲機類），已為消費大眾所熟知，特別是15歲
          至40歲年齡層之大眾，不分性別與職業。而參加人之
          商標之商品固為第10類（保險套、避孕器），但消費
          大眾之年齡層同為15歲至40歲，加上現今資訊發達，
          大眾無須到展示場所即得知附有此商標之商品，縱使
          原告之商品與參加人之商品不會在同一展示場所展示
          ，仍可以其他資訊傳達方式，而足以使大眾誤認與誤
          購。
      5.綜上所陳，系爭商標與據以異議商標近似，且相關消費
        者會誤認二商標之商品為來自同源之系列商品，或誤認
        二商標之使用人間存在關係企業、授權關係、加盟關係
        其他類似關係，而產生混淆誤認之虞。因此，系爭商標
        確有異議審定時商標法第37條第7款規定之適用，請判
        決如訴之聲明，以維原告之權益。
    (二)被告主張：
      1.商標圖樣「相同或近似於他人著名之商標或標章，有致
        公眾混淆誤認之虞者」，不得申請註冊，為修正前商標
        法第37條第7款所明定。又所稱「著名之商標或標章」
        ，係指有客觀證據足以認定該商標或標章已廣為相關事
        業或消費者所普遍認知者而言。所謂「有致公眾混淆誤
        認之虞者」，係指商標或標章有使一般消費者對其所表
        彰之商品來源或產製主體發生混淆誤認之虞而言。
      2.本件原告固主張外文「GAME BOY」係其使用於電玩相關
        商品上之商標，早於78年即在我國及美國獲准註冊，於
        其日本本國更被選列為著名商標在案。該商標商品除廣
        泛行銷世界各國外，藉由網際網路之便利，亦為我國境
        內相當廣泛之消費大眾所共知，參加人擅自襲用完全相
        同之外文「Game Boy」作為系爭商標圖樣申請註冊，自
        足以使人產生混同誤認之虞，且該商標用於保險套、避
        孕器等商品上，亦將損害其「GAME BOY」品牌之正面形
        象，有首揭法條之適用云云。
      3.經查，本件系爭商標與原告據以異議之商標相較，二者
        均有相同之「GAME BOY」外文，固屬構成近似之商標，
        惟本案就原告所檢送之商標註冊資料、日本特許廳著名
        商標檢索資料、網站上之商品型錄，以及「YAHOO奇摩
        」、「BBC CHINESE.com」、「tdctrade.com」等網路
        報導資料觀之，其據以異議之「GAME BOY」商標予消費
        者所知悉者係為使用於電玩或遊戲機等商品上，然前揭
        商標法第37條第7款規定之適用除兩造商標圖樣構成相
        同或近似，且據爭商標係著名商標外，尚須系爭商標之
        申請註冊有致公眾混淆誤認之虞者，始足當之。而論就
        商標有無使公眾對其發生混淆誤認之虞時，除考量商標
        圖樣之近似程度及是否具有創意外，需考量兩造商標商
        品之商品性質、關連性、相關商品購買人之注意程度、
        銷售或陳列處所等因素綜合判斷之，當非單純同有近似
        之圖形或文字即得斷定。是以，如前所述，原告據以異
        議之「GAME BOY」商標予消費者較知悉者係為使用於電
        玩或遊戲機等之電玩科技商品，而系爭商標所指定使用
        之商品為保險套、避孕器等衛生保護之私人用品，兩造
        商品性質迥異，產製過程、交易場所及消費對象亦屬有
        別，加上系爭商標圖樣上尚有中文「勁小子」可資區辨
        ，則消費者於購買時實施以普通注意，尚難謂有致誤認
        其商品來源而發生誤購之情況，從而參加人以外文「
        Game Boy」作為系爭商標圖樣主要部分之一申請註冊，
        指定使用於保險套、避孕器等商品，揆諸前開說明，客
        觀上應無使一般消費者對其所表彰之商品來源及產製主
        體產生混淆誤認之虞，自無首揭法條規定之適用。
      4.綜上論述，被告原處分洵無違誤，敬請駁回原告之訴。
    (三)參加人主張：
      1.按商標圖樣「相同或近似於他人著名之商標或標章，有
        致公眾混淆誤認之虞者，不得申請註冊」為修法前商標
        法第37條第7款所規定。所稱之著名，係指有客觀證據
        足以認定該商標已廣為相關事業或消費者所普遍認知者
        ，復為商標法施行細則第16條所規定。所謂「有致公眾
        混淆誤認之虞者」係指商標或標章有使一般消費者對其
        所表彰之商品來源或產製主體發生混淆誤信之虞而言。
        商標有無使公眾對其發生混淆誤認之虞，除考量知名度
        、兩造商標圖樣近似程度及是否具有創意外，尚須考量
        兩造商標圖樣所指定使用商品之相關及類似程度、銷售
        或陳列處所等因素合判斷之。而判斷是否有混淆誤認之
        虞者，被告93年05月01日施行之混淆誤認之虞審查基準
        ，列有應參考之相關因素(1)商標識別性之強弱。(2)商標
        是否近似暨其近似之程度。(3)商品／服務是否類似暨其
        類似之程度。(4)先權利人多角化經營之情形。(5)實際混
        淆誤認之情事。(6)相關消費者對各商標熟悉之程度。(7)
        系爭商標之申請人是否善意。(8)其他混淆誤認之因素。
        是商標異議或評定案件，得依其個案案情暨當事人是否
        主張為斟酌。惟若相當因素已然呈現於審查資料中，則
        應儘可能予以綜合斟酌，俾為有無混淆誤認之虞之判斷
        ，更得與市場交易之實際情形相契合（混淆誤認之虞審
        查基準4參照）。復兩商標應就構成商標之圖形、文字
        、記號，總括其各部份，通體觀察，於外觀、觀念上予
        人印象各異，而在商標名稱之唱呼上，一般消費者亦能
        分辨之，而不致產生混同誤認之虞者，即非屬近似商標
        ，迭經行政法院著有判例可循。
      2.首查，本案系爭商標圖樣係由中文「勁小子」及英文「
        Game Boy」所設計組合而成之商標圖樣；反觀據以異議
        商標僅以單純之英文單字GAME BOY所構成。依兩造商標
        實際使用態樣區別，就系爭註冊商標產品包裝，整體包
        裝設計以黃色為底，在包裝盒中間以跳躍式圓圈圈套勾
        勒出俏皮感，再以Game Boy英文輔以中文「勁小子」之
        印象鮮明之包裝設計；反觀原告遊戲機商品上僅以一單
        純之英文「GAME BOY」使用於商品上，是消費者於購買
        時施以普通之注意，實不致有對兩造商品來源而發生誤
        購之情況。
      3.次查，本案原告檢送商標註冊一覽表之註冊商標GAME
        BOY其指定使用於「計算機、電腦、電視遊樂器、電動
        玩具、電腦遊樂器」等產品，而系爭商標乃指定使用於
        「保險套及避孕器」，二者一為科技產品，一為個人衛
        生保護用品，其無論就功能、用途及行銷管道、販賣場
        所全然不同，消費者極易區分兩造之差異，況市場上區
        隔有別，營業利益衝突情況並不明顯。再者依商標主管
        機關93年05月01日頒布施行之混淆誤認之虞審查基準第
        (3)點商品／服務是否類似暨其類似之程度而言，本案
        參加人以系爭註冊第0000000號「勁小子Game Boy」商
        標圖樣申請註冊，客觀上實無一般消費者對其所表彰之
        商品來源或產製主體發生混淆誤認之虞，更無違反前揭
        商標法之適用。
      4.又查本案參加人自62年經經濟部審查核准設立公司登記
        以來，便致力於保險套產品的技術研發與生產銷售。而
        由於參加人對產品之品質控管嚴格，除符合台灣CNS標
        準外，並符合日本JIS、英國BS、美國ASTM、歐洲EN600
        、國際ISO9002國際品質認證，及衛生署GMP唯一認證合
        格之保險套工廠，同時更獲得全國衛生所之認肯，邀請
        本案參加人與衛生所共同負起十餘年家庭計劃之重責，
        以優惠的價格及品質優良的保險套供應給衛生所家庭計
        劃專用，此舉對台灣人口生育控制有著極大之貢獻度，
        同時在這十餘年家庭計劃中本案參加人之聲譽更加為消
        費者所熟知，是參加人製造生產之「保險套」早已達消
        費者熟知之程度，復依據商標主管機關93年05月01日頒
        布施行之混淆誤認之虞審查基準第(6)點相關消費者對各
        商標熟悉之程度，參加人乃在一善意情況下使用自行設
        計之勁小子Game Boy黃色包裝盒，實足使消費者對參加
        人的產品有一定之認知，而不致有對據爭商標產生混淆
        誤認之虞。
      5.而就命名原意而言：
        (1)原告GAME BOY一字，除發音類似外，在字典中未有特
          別意義，但參加人商標勁小子Game Boy係由5個不同
          獨立字元所組成，無論分開、合併均具有特殊意義，
          按發音使用比例不過站其中的2／5，一半不到，何足
          論其混淆或近似。
        (2)被告商標命名之原意，勁小子Game Boy係有針對特定
          使用對象，男性，而命名。
        (3)被告之商標命名係採中英文合併，無意也未曾個別使
          用。
        (4)被告商標字體完全與原告不同，在包裝設計也不一樣
          ，故就命名原意和使用有極大的分野，以實際使用為
          例，花旗銀行及花旗蛋糕、中華電信及中華汽車、黃
          眼科&黃皮膚科，不足構成混淆之情形。
      6.就銷售場所、材質、形狀而言
        (1)被告商標指定商品是保險套，其銷售場所規定是醫療
          販賣許可證資格者使可販賣（違規販賣者另有罰責，
          並非本案討論之內），與原告銷售之地點，絕對有極
          大不同。
        (2)即便百貨公司兩者販售陳設地點樓層絕對有所區隔，
          而不可能同擺於一專櫃銷售而造成消費者混淆誤認。
        (3)保險套是乳膠製有特定形狀的產品，與遊樂器的材質
          與形狀，在外觀上界定上就不構成混淆。
      7.就產品使用對象
        被告指定商品市保險套，避孕器是男性專用品，是特定
        使用對象。與原告所提兩者使用對象，皆為一般社會大
        眾，不分性別之聲稱，在認知上極大錯誤的陳述，尤其
        是基本常識的缺乏，被告提出嚴重糾正。
      8.社會大眾的認知
        參加人公司成立34年，暫且不論國際知名的程度，就國
        內市場而言，供應政府推廣家庭計畫數10年，家喻戶曉
        ，在台灣18歲至80歲的人大多數的人都知道不二乳膠是
        做保險套的。以產品的使用性來說，使用者絕對不曾拿
        著任天堂Game Boy遊樂器套在男性生殖器上當保險套使
        用，也不曾拿保險套當遊樂器來把玩，試問，有何理由
        混淆。
      9.上述各項說明之外參加人必須更重申，參加人商品申請
        商標係屬第10類保險套，避孕器是衛生保健產品，原告
        商標係屬第78類，是期以在此類產品中，受到商標之保
        護，並避免與同類產品相同或類似，與原告產品之類別
        完全不同，同時已另有他類同名產品審核使用之例，談
        何所謂混淆，故主張其異議不成立。
      10.綜上陳述，兩造商標圖樣之有中文「勁小子」予以區別
        ，再者兩造實際使用之商品一為科技產品之遊戲機，另
        一為私人之衛生用品，商品性質、銷售管道、產製過程
        、消費對象均屬有極大之差異，其消費者誤認混淆進而
        誤購之機率自當微乎其微，更無違反前揭商標法各款之
        適用，則原告所為之論見理由顯有不當膨脹商標權之嫌
        ，為此，請維持原異議不成立之處分，以維法制，並保
        合法權益。
　　理  由
一、按商標圖樣「相同或近似於他人著名之商標或標章，有致公
    眾混淆誤認之虞者」，不得申請註冊，固為系爭商標異議審
    定時商標法第37條第7款所規定。惟所謂「有致公眾混淆誤
    認之虞者」，係指商標圖樣有使商品購買人對其所表彰之商
    品來源或產製主體發生混淆誤認之虞而言，而衡酌商標有無
    使公眾發生混淆誤認之虞，除考量知名度，兩商標圖樣近似
    程度及是否具創意外，尚須考量兩商標所指定使用商品之相
    關及類似程度、銷售網路或販賣陳列處所等因素綜合判斷之
    。
二、本件參加人於90年5月2日以「勁小子game boy」商標，指定
    使用於當時商標法施行細則第49條所定商品及服務分類表第
    10類之「保險套、避孕器」商品，向被告申請註冊，經被告
    准列為審定第0000000號商標（圖樣如附圖1所示）。嗣原告
    以系爭商標有違當時商標法第37條第7款之規定，檢具註冊
    第441122號、第431937號「GAME BOY」商標（圖樣如附圖2
    所示），對之提起異議，案經被告審查，認系爭商標與據以
    異議商標相較，二者均有相同之外文「GAME BOY」，固屬構
    成近似之商標，惟審酌原告所檢送之證據資料可知，據以異
    議商標予消費者所知悉者係為使用於電玩或遊戲機等商品上
    ；而系爭商標所指定使用之商品為保險套、避孕器等衛生保
    護之私人用品，兩者商品性質迥異，產製過程、交易場所及
    消費對象亦屬有別，購買人於購買時施以普通注意，尚難謂
    有致誤認其商品來源而發生誤購之情況，故系爭商標之申請
    註冊應無首揭商標法第37條第7款規定之適用，乃為「異議
    不成立」之處分。原告不服，依序提起訴願及行政訴訟；兩
    造及參加人之主張，各如事實欄所載，其爭點仍為系爭商標
    是否有違異議審定時商標法第37條第7款規定？
三、經查，系爭商標與據以異議商標相較，二者圖樣上均有外文
    「GAME BOY」，固應屬構成近似之商標。復觀諸訴願人於異
    議階段所檢附據以異議之「GAME BOY」商標註冊資料、日本
    特許廳著名商標檢索資料、網站上之「GAME BOY」商標商品
    型錄、「YAHOO奇摩」、「BBC CHINESE.com」、「tdctra
    de.com」等網路報導資料，以及訴願程序所檢附據以異議之
    「GAME BOY」商標於其本國日本及世界各國註冊資料、西元
    2000年1月及6月間日本產經新聞及經濟新聞有關據以異議「
    GAME BOY」商標之遊戲機商品之報導、據以異議「GAME BOY
    」商標之遊戲機商品西元1989年至1990年間及西元1996年至
    2003年間於台灣之銷售統計表等證據資料，固亦堪認據以異
    議商標於系爭商標90年5月2日申請註冊前，於電玩或遊戲機
    等商品上已廣為相關事業或消費者所普遍認知，而臻著名之
    程度。惟前揭商標法第37條第7款規定之適用除兩造商標圖
    樣構成相同或近似，且據爭商標係著名商標外，尚須系爭商
    標之申請註冊有致公眾混淆誤認之虞者，始足當之；而論就
    商標有無使公眾對其發生混淆誤認之虞時，除考量商標圖樣
    之近似程度及是否具有創意外，需考量兩造商標商品之商品
    性質、關連性、相關商品購買人之注意程度、銷售或陳列處
    所等因素綜合判斷之，當非單純同有近似之圖形或文字即得
    斷定。是以，如前所述，原告據以異議之「GAME BOY」商標
    予消費者較知悉者係為使用於電玩或遊戲機等之電玩科技商
    品，而系爭商標所指定使用於「保險套、避孕器」商品，二
    者之商品性質、功能及用途顯然不同，消費市場及消費族群
    亦有所區隔，加上系爭商標圖樣上尚有中文「勁小子」可資
    區辨，則消費者於購買時實施以普通注意，尚難謂有致誤認
    其商品來源或產製者與原告產生聯想，而發生混淆誤認之虞
    ，自無首揭商標法第37條第7款規定之適用。從而，被告為
    本件「異議不成立」之處分，洵無違誤，訴願決定予以維持
    ，亦無不合。原告仍執前詞，訴請撤銷，為無理由，應予駁
    回。
據上論結，本件原告之訴為無理由，依行政訴訟法第98條第3項
前段，判決如主文。
中　　華　　民　　國　　94　　年　 　4　　月　 13  　 日
                    第四庭審判長法　官  徐  瑞  晃
           　　　  　　　　　　 法　官  蕭  惠  芳
           　　　　  　　　　　 法　官  李  得  灶
上為正本係照原本作成。
如不服本判決，應於送達後20日內向本院提出上訴狀並表明上訴
理由，如於本判決宣示後送達前提起上訴者，應於判決送達後20
日內補提上訴理由書（須按他造人數附繕本）。
中　　華　　民　　國　　94　　年　 　4　　月　 21  　 日
            　　　　  　　　　　書記官  陳  清  容
